---
name: Anthony
surname: Rebours
position: "Bibliomètre - Sorbonne Université"
phone: 06 83 40 17 56
www: anthonyrebours.netlify.app
email: "reboursanthony@hotmail.fr"
github: anthonyrebours
linkedin: anthony-rebours-0636a134b
date: "`r format(Sys.time(), '%B %Y')`"
output: vitae::hyndman
---

```{r setup, include=FALSE}
knitr::opts_chunk$set(echo = FALSE, warning = FALSE, message = FALSE)
library(vitae)
library(dplyr)
library(tibble)

```

# Compétences

- **Programmation en R (avancé)** : Analyse et visualisation de données, bibliométrie, webscraping, text-mining et machine learning, interrogation de bases de données, création de site web et applications statiques 

- **Autres langages de programmation (basique)** : Python, CSS, HTML, SPARQL, SQL

- **Logiciels** : Markdown, Quarto, Gephi, VOSViewer (certification CWTS), Zotero

- **Langue** : Anglais (courant)

# Education

```{r}

tribble(
  ~degree, ~year, ~place, ~institution,
  "Thèse de doctorat en économie (abandonnée)", "Sep. 2016 - Sep. 2024", "Paris, France", "Université Paris 8",
  "Master 2 Histoire de la pensée économique", "2016", "Paris, France", "Université Paris 8",
  "Master 1 ", "2015", "Paris, France", "Université Paris 8"
) %>% 
  detailed_entries(
    what = degree, 
    when = year, 
    with = place, 
    where = institution
  )
```


# Expérience professionelle 

```{r}
tribble(
  ~position, ~year, ~place, ~institution,
  "Chargé de bibliométrie", "Fev. 2025 - ", "Paris, France", "Bibliothèque de Sorbonne Université", 
  "ATER Economie-Gestion", "Sep. 2020 - Sep. 2022", "Paris, France", "Université Paris 8",
  "Chercheur invité", "Sep. 2019 - Avr. 2020", "Durham (NC), USA", "Duke University, Center for the History of Political Economy (HOPE)",
  "Assistant de recherche (Projet TOFLIT 18)", "Aout 2019", "Paris, France", "Institut National d'Etudes Démographiques (INED)",
  "Chercheur invité", "Jan. 2019 - Juil. 2019", "Montréal (QC), Canada", "UQAM, Centre Interuniversitaire de Recherche sur la Science et la Technologie (CIRST)",
  "Enseignant contractuel AES/Economie-Gestion", "Sep. 2018 - Dec. 2018", "Paris, France", "Université Paris 8",
  "Assistant de recherche (Projet TOFLIT 18)", "Fev. 2018", "Paris, France", "Institut National d'Etudes Démographiques (INED)",
  "Chercheur invité", "Oct. 2017 - Jan. 2018", "Montréal (QC), Canada", "UQAM, Centre Interuniversitaire de Recherche sur la Science et la Technologie (CIRST)",
  "Assistant de recherche (Projet TOFLIT 18)", "Juil. 2017 - Aout. 2017", "Paris, France",  "Institut National d'Etudes Démographiques (INED)",
  "Enseignant contractuel L3 Economie-Gestion", "Jan. 2017 - Juin. 2017", "Tours, France", "Université de Tours François Rabelais",
  "Assistant de recherche (Projet TOFLIT 18)", "Juil. 2016", "Paris, France", "Institut National d'Etudes Démographiques (INED)",
  "Assistant de recherche (Projet TOFLIT 18)", "Juil. 2015", "Paris, France", "Institut National d'Etudes Démographiques (INED)"
) %>% 
  detailed_entries(
    what = position, 
    when = year, 
    with = place, 
    where = institution
  )
```


# Articles de recherche

- 2025 -- "History of IAFFE Presidents’ Trajectories and Cognitive Interactions" (with [Rebeca Gomez Betancourt](https://triangle.ens-lyon.fr/spip.php?article1356) and [Camila Orozco Espinel](https://univ-reims.academia.edu/CamilaOrozcoEspinel))\
en cours d'évaluation *European Journal of History of Economic Thought*
- 2025 -- "Land, Space or Cities: A History of 'Urban Economics' as a Field" (with [Beatrice Cherrier](https://beatricecherrier.wordpress.com/about/))\
accepté *Journal of History of Economic Thought*


# Publications numériques 

- 2020 -- “Cities, Land and Space: A History of ‘Urban Economics’ As a Field” (with [Beatrice
Cherrier](https://beatricecherrier.wordpress.com/about/))\
Cambridge Centre for the Humanities and Social Change “Economists in the City: A Blogged Conference\
https://hscif.org/economists-in-the-city-cherrierrebours/ \
- 2020 -- "The institutionalization of Regional Science in the Shadow of Economics”\
Cambridge Centre for the Humanities and Social Change “Economistsin the City: A Blogged Conference\
https://hscif.org/economists-in-the-city-rebours/


# Séminaires, conférences, workshops 

- Juin 2023 -- "Do Feminists Economists Form a Community ofScholars?" (with Rebeca Gomez Betancourt and Camila Orozco Espinel) \
HEC Lièges -- 26th Annual Conference of the European Society for the History of Economic Thought
- Dec. 2022 -- "The Diffusion of Monocentric City Models of Land Use:How AMM became mainstream"\
INED -- Workshop of the Society for the History of Recent Social Science(HISRESS) "Transforming Homo Economicus"
- Juin 2022 -- "Do Feminists Economists Form a Community of Scholars?" (with Rebeca Gomez Betancourt and Camila Orozco Espinel)\
 Graduate Institute of International and Development Studies (Genève, Suisse) -- Annual Conference of International Association For Feminist Economics
- Juin 2022 -- “In Research of a Disciplinary Identity: The Institutionalization of Regional Science”\
 Maison des sciences économiques -- Conference of the Réseau en Epistémologie et en Histoire de la Pensée Economique Récente (REHPERE) : “Recent Shifs in the Boundaries of Economics: Philosophy and History”
- Dec. 2021 -- “In Research of a Disciplinary Identity: The Institutionalization of Regional Science”\
INED -- Workshop of the Society for the History of Recent Social Science (HISRESS) “Economics and Other Social Sciences”
- Mai 2021 -- “Land, Space or Cities: A History of ‘Urban Economics’ as a Field” (with Beatrice Cherrier)\
Zoom Seminar -- Max Planck Science Po Center
- Mars 2021 -- “Land, Space or Cities: A History of ‘Urban Economics’ as a Field” (with Beatrice Cherrier)\
Zoom Seminar -- Département d’économie New York University à Abu Dhabi
- Jan. 2020 -- “City and Space: The History of Urban Economics”\
Duke University -- Workshop of the Center of History of Political Economy
- Juin 2019 -- “Les interactions entre la géographie et l’économie (1980-2015) : une histoire bibliométrique”\
Université TELUQ, Montréal -- Journées d’études of the Charles Gides Association “Les Evolutions des frontières disciplinaires de l’économie avec les autres sciences”
- Juin 2019 -- “Les interactions entre la géographie et l’économie (1980-2015) : une histoire bibliométrique”\
UQAM, Montréal -- Workshop Centre Interuniversitaire de Recherche sur la Science et la Technologie (CIRST)
- Mai 2019 -- “The Evolution of the Relationships Between Economy and Geography (1980-2015): A Bibliometric Study”\
Science Po Lille -- Young Scholar presentation for the 23rd Annual Conference of European Society for the History of Economic Thought (ESHET)
- Mai 2019 -- “The Evolution of the Relationships Between Economy and Geography (1980-2015): A Bibliometric Study”\
Université Paris 8 -- Workshop for Young Scholars “The Uses of Scientometrics for the History of Social Sciences” (co-organisé avec Alexandre Truc et Loïc Charles)
- Dec. 2018 -- “The Evolution of the Relationships Between Economy and Geography (1980-2015): A Bibliometric Study”\
Université Paris 8 -- Séminaire du LED
- Juin 2018 -- “The Evolution of the Relationships Between Economy and Geography (1980-2015): A Bibliometric Study”\
Loyola University of Chicago -- Young Scholar presentation for the 45th Annual Conference of History of Economic Society (HES)

\bigskip

# Fonctions électives

```{r}
tribble(
  ~activity, ~year, ~place, ~institution,
  "Représentant des doctorants", "Avr. 2019 - Sep. 2022", "Paris, France", "Laboratoire d'Economie Dionysien (LED)",
  "Représentant des doctorants", "Dec. 2018 - Dec. 2022", "Paris, France", "Ecole doctorale de sciences sociales (ED 401)"
) %>% 
  detailed_entries(
    what = activity,
    when = year,
    with = place,
    where = institution
  )
```


# Bourses et récompenses

```{r}
 tribble(
   ~award, ~year,
   "Final Year Fellowship du Center for the History of Political Economy, Duke University", "2019-2020", 
   "Bourse de la Chancellerie des universités de Paris", "2017",
   "Aide à la Mobilité des doctorants (AMI doctorants) de la région Île-de-France", "2017",
   "Bourse de mobilité internationale de l'Office franco-québécois pour la jeunesse (OFQJ)", "2017"
 ) %>% 
  brief_entries(
    what = award, 
    when = year
  )
```

 




